Images des répertoires du notaire Jean Jacques Blacque pour l'étude XXVI
Archives nationales de France
Images des répertoires du notaire Jean Jacques Blacque pour l'étude XXVI
6 août 1763 - 7 décembre 1776
MC/RE/XXVI/10 - MC/RE/XXVI/12
Etude XXVI; Blacque, Jean-Jacques
3 registres
Archives nationales de France
Minutes et répertoires: la loi 2008-696 du 15 juillet 2008 relative aux archives a fixé à 75 ans à compter de la date de l'acte, ou à 25 ans à compter de la date du décès de l'intéressé si ce délai est plus bref, le délai de communication des minutes et répertoires des notaires; ce délai est porté à 100 ans à compter de la date de l'acte si le document se rapporte à un mineur (code du Patrimoine, articles L213-2, 4e d et 5e).
Autres documents de l'étude (dossiers de clients, comptabilité...): s'agissant d'archives privées, ces documents sont communicables selon les modalités fixées par le déposant ou le donateur.
Certains documents ne sont pas accessibles sous leur forme originale en raison de leur mauvais état de conservation.
Registres entrés aux Archives nationales en 1932.
Images des répertoires de l’étude XXVI
Archives de l'étude XXVI
répertoire d'officier public ministériel
- Répertoire chronologique pour la période du 6 août 1763 au 31 décembre 1771, 6 août 1763 - 31 décembre 1771; MC/RE/XXVI/10; Un registre de 486 feuillets de papier manuscrits, hauteur 35,5 x largeur 23,5 cm, paginés en toutes lettres par le notaire de 1 à 970. Le registre est en bon état. Le feuillet 334 est légèrement déchiré.
  Le répertoire contient les informations suivantes: 1. nature de l'acte; 2. nom, prénom des parties; 3. date du jour.
  répertoire
  - Liste chronologique des actes pour la période du 6 août au 31 décembre 1763, 6 août - 31 décembre 1763; 1 r°-15 r°; 15 feuillets
  - Liste chronologique des actes pour la période du 1er janvier au 30 décembre 1764, 1er janvier - 30 décembre 1764; 15 v°-58 r°; 44 feuillets
  - Liste chronologique des actes pour la période du 1er janvier au 31 décembre 1765, 1er janvier - 31 décembre 1765; 58 r°-108 r°; 51 feuillets
    - du 1er janvier au 30 juin 1765, 1er janvier - 30 juin 1765; 58 r°-84 r°; 27 feuillets
    - du 1er juillet au 31 décembre 1765, 1er juillet - 31 décembre 1765; 84 r°-108 r°; 25 feuillets
  - Liste chronologique des actes pour la période du 2 janvier au 31 décembre 1766, 2 janvier - 31 décembre 1766; 108 r°-164 r°; 57 feuillets
    - du 2 janvier au 30 juin 1766, 2 janvier - 30 juin 1766; 108 r°-138 r°; 31 feuillets
    - du 1er juillet au 31 décembre 1766, 1er juillet - 31 décembre 1766; 138 v°-164 r°; 25 feuillets
  - Liste chronologique des actes pour la période du 2 janvier au 31 décembre 1767, 2 janvier - 31 décembre 1767; 164 r°-226 v°; 63 feuillets
    - du 2 janvier au 30 juin 1767, 2 janvier - 30 juin 1767; 164 r°-193 v°; 30 feuillets
    - du 1er juillet au 31 décembre 1767, 1er juillet - 31 décembre 1767; 194 r°-226 v°; 33 feuillets
  - Liste chronologique des actes pour la période du 2 janvier au 31 décembre 1768, 2 janvier - 31 décembre 1768; 227 r°-285 v°; 59 feuillets
    - du 2 janvier au 29 juin 1768, 2 janvier - 29 juin 1768; 227 r°-262 r°; 36 feuillets
    - du 1er juillet au 31 décembre 1768, 1er juillet - 31 décembre 1768; 262 v°-285 v°; 24 feuillets
  - Liste chronologique des actes pour la période du 2 janvier au 30 décembre 1769, 2 janvier - 30 décembre 1769; 286 r°-343 r°; 58 feuillets
    - du 2 janvier au 30 juin 1769, 2 janvier - 30 juin 1769; 286 r°-314 v°; 29 feuillets
    - du 1er juillet au 30 décembre 1769, 1er juillet - 30 décembre 1769; 315 r°-343 r°; 29 feuillets
  - Liste chronologique des actes pour la période du 2 janvier au 31 décembre 1770, 2 janvier - 31 décembre 1770; 343 v°-412 r°; 70 feuillets
    - du 2 janvier au 30 juin 1770, 2 janvier - 30 juin 1770; 343 v°-376 r°; 34 feuillets
    - du 1er juillet au 31 décembre 1770, 1er juillet - 31 décembre 1770; 376 v°-412 r°; 37 feuillets
  - Liste chronologique des actes pour la période du 2 janvier au 31 décembre 1771, 2 janvier - 31 décembre 1771; 412 v°-486 r°; 75 feuillets
    - du 2 janvier au 30 juin 1771, 2 janvier - 30 juin 1771; 412 v°-449 r°; 38 feuillets
    - du 1er juillet au 31 décembre 1771, 1er juillet - 31 décembre 1771; 449 v°-486 r°; 38 feuillets
- Répertoire chronologique pour la période du 1er janvier 1772 au 7 décembre 1776, 1er janvier 1772 - 7 décembre 1776; MC/RE/XXVI/11; Un registre de 360 feuillets de papier manuscrits, hauteur 35,5 x largeur 23,5 cm, paginés en toutes lettres par le notaire de 1 à 778. Le registre est en bon état. Les feuillets 121 et 193 sont légèrement déchirés.
  - Liste chronologique des actes pour la période du 1er janvier au 31 décembre 1772, 1er janvier - 31 décembre 1772; 1 r°-80 r°; 80 feuillets
    - du 1er janvier au 30 juin 1772, 1er janvier - 30 juin 1772; 1 r°-45 r°; 45 feuillets
    - du 1er juillet au 31 décembre 1772, 1er juillet - 31 décembre 1772; 45 v°-80 r°; 36 feuillets
  - Liste chronologique des actes pour la période du 2 janvier au 31 décembre 1773, 2 janvier - 31 décembre 1773; 80 v°-149 v°; 70 feuillets
    - du 2 janvier au 30 juin 1773, 2 janvier - 30 juin 1773; 80 v°-118 r°; 39 feuillets
    - du 1er juillet au 31 décembre 1773, 1er juillet - 31 décembre 1773; 118 v°-149 v°; 32 feuillets
  - Liste chronologique des actes pour la période du 3 janvier au 31 décembre 1774, 3 janvier - 31 décembre 1774; 150 r°-215 v°; 66 feuillets
    - du 3 janvier au 30 juin 1774, 3 janvier - 30 juin 1774; 150 r°-186 r°; 37 feuillets
    - du 1er juillet au 31 décembre 1774, 1er juillet - 31 décembre 1774; 186 v°-215 v°; 30 feuillets
  - Liste chronologique des actes pour la période du 2 janvier au 31 décembre 1775, 2 janvier - 31 décembre 1775; 216 r°-291 v°; 76 feuillets
    - du 2 janvier au 30 juin 1775, 2 janvier - 30 juin 1775; 216 r°-250 v°; 35 feuillets
    - du 1er juillet au 31 décembre 1775, 1er juillet - 31 décembre 1775; 251 r°-291 v°; 41 feuillets
  - Liste chronologique des actes pour la période du 2 janvier au 7 décembre 1776, 2 janvier - 7 décembre 1776; 292 r°-359 v°; 68 feuillets
    - du 2 janvier au 30 juin 1776, 2 janvier - 30 juin 1776; 292 r°-331 v°; 40 feuillets
    - du 1er juillet au 7 décembre 1776, 1er juillet - 7 décembre 1776; 332 r°-359 v°; 28 feuillets
- Répertoire des constitutions de rentes pour la période du 20 août 1763 au 5 juin 1776, 20 août 1763 - 5 juin 1776; MC/RE/XXVI/12; Un registre de 91 feuillets de papier manuscrits, hauteur 35 x largeur 23,5 cm. Le registre est en bon état.
  Le répertoire contient les informations suivantes: 1. le n° du contrat; 2. nom, prénom des parties; 3. date du jour.
  - Listes chronologiques des titres nouvels pour la période du 22 mars 1765 au 25 juin 1773, 22 mars 1765 - 25 juin 1773; 1 r°-49 v°; 49 feuillets
    - Liste chronologique des titres nouvels pour la période du 22 mars au 18 décembre 1765, 22 mars - 18 décembre 1765; 1 r°-16 r°; 16 feuillets
    - Liste chronologique des titres nouvels pour la période du 16 janvier au 23 octobre 1766, 16 janvier - 23 octobre 1766; 16 v°-39 r°; 24 feuillets
    - Liste chronologique des titres nouvels pour la période du 15 janvier 1767 au 25 juin 1773, 15 janvier 1767 - 25 juin 1773; 39 r°-49 v°; 11 feuillets
  - Liste chronologique des conversions d'effets royaux pour la période du 20 août 1768 au 30 octobre 1771, 20 août 1768 - 30 octobre 1771; 51 r°-76 r°; 26 feuillets
  - Liste chronologique des rentes viagères pour la période du 14 juillet 1769 au 19 avril 1775, 14 juillet 1769 - 19 avril 1775; 77 r°-88 r°; 12 feuillets
  - Liste chronologique des "actes faits en direction" pour la période du 20 août 1763 au 5 juin 1776, 20 août 1763 - 5 juin 1776; 89 r°-90 v°; 2 feuillets